臺灣南投地方法院民事裁定
110年度亡字第2號
聲  請  人  林廣    

相  對  人  林豐良    原


上列聲請人聲請宣告林豐良死亡事件，本院裁定如下：
    主    文
一、宣告林豐良於中華民國107年7月8日24時死亡。
二、程序費用由林豐良遺產負擔。
    理    由
一、聲請意旨略以：相對人林豐良（男，民國00年0月0日生，身
    分證統一編號：Z000000000號）為聲請人之弟，相對人於民
    國59年9月1日因與父親口角而離家失蹤後已逾50年，迄今未
    尋獲，為此聲請宣告相對人林豐良死亡等語。
二、按失蹤人失蹤滿7年後，或失蹤人為80歲以上者，於失蹤滿3
    年後，或失蹤人為遭遇特別災難者，於特別災難終了滿1年
    後，法院得因利害關係人或檢察官之聲請，為死亡之宣告；
    又受死亡宣告者，以判決內所確定死亡之時，推定其為死亡
    。前項死亡之時，應為前條各項所定期間最後日終止之時。
    但有反證者，不在此限。民法第8條、第9條定有明文。次按
    ，宣告死亡或撤銷、變更宣告死亡之裁定，利害關係人或檢
    察官得聲請之。宣告死亡之裁定應確定死亡之時。家事事件
    法第155條、第159條第1項亦定有明定。
三、經查；
  ㈠聲請人主張之前開事實，業據其提出戶籍謄本、南投縣政府
    警察局埔里分局史港派出所受（處）理失蹤人口案件登記表
    等件為證，並有相對人之弟林威融到庭陳稱：「我最後一次
    看到相對人是他離開的時候，那時我16歲，約50年前了。這
    50年來沒有相對人的消息，我大姐去打聽也打聽不到。」等
    語；又相對人並未出境，亦無勞工保險投保資料，且查無在
    監在押紀錄等情，則有本院依職權查詢之入出境資訊連結作
    業查詢記錄、臺灣高等法院在監在押全國紀錄表、被告前案
    記錄表、法務部健保資訊連結作業查詢紀錄等件在卷可稽；
    另經本院函請南投縣政府警察局埔里分局派員查訪，而其查
    訪記錄略以：相對人於59年9月1日離家，其胞兄即聲請人於
    100年7月8日向警方報案協尋，迄今仍未尋獲，經員警於110
    年2月16日18時許前往其戶籍地查訪，未見相對人蹤影，其
    胞兄即聲請人表示相對人仍未返家，亦不知其行蹤等語，此
    有該分局110年2月26日投埔警防字第1100004015號函檢附相
    對人失蹤人口系統資料報表、南投縣政府警察局埔里分局史
    港派出所110年訪問逾3年未尋獲失蹤人口情形回復表在卷足
    佐，聲請人主張相對人已失蹤逾7年之事實，應堪認定。
  ㈡又上開南投縣政府警察局埔里分局110年2月26日投埔警防字
    第1100004015號函檢附相對人失蹤人口系統資料報表固記載
    報案人報案失蹤之發生日期為59年9月1日，惟就上開失蹤人
    口系統資料報表所記載報案人即相對人胞兄即聲請人就相對
    人失蹤之報案日期為100年7月8日以觀，相對人於報案日確
    已失蹤乙節，應堪認定。
  ㈢綜上事證，堪認相對人遲自聲請人於100年7月8日報案失蹤時
    起，即行方不明，迄今已逾7年。從而，聲請人聲請對於相
    對人為死亡之宣告，核與前揭規定相符，應予准許。
四、又相對人林豐良自100年7月8日失蹤，計至107年7月8日24時
    為止，其失蹤已屆滿7年，而依民法第120條第2項、第121條
    第1項規定，上開期間之始日不計入，且以期間末日之終止
    ，為期間之終止，故應推定107年7月8日24時為相對人死亡
    之時。是以，本院依法准予宣告相對人林豐良於107年7月8
    日24時死亡。
五、訴訟費用負擔之依據：家事事件法第154條第3項。
中　　華　　民　　國 　110　　年　　11　　月　　29　　日
                家事法庭    法  官　黃立昌
以上正本係照原本作成。
如不服本裁定，得於收受裁定後10日內向本院提出抗告狀，並繳
納抗告費新臺幣1,000元。
中　　華　　民　　國 　110　　年　　11　　月　　29　　日
                            書記官　古紘瑋